臺灣高雄地方法院刑事判決　　　　　 100年度審訴字第2424號
公　訴　人　臺灣高雄地方法院檢察署檢察官
被　　　告　薛瑞明
上列被告因違反毒品危害防制條例案件，經檢察官提起公訴（10
0 年度毒偵字第3961號），被告於準備程序中就被訴事實為有罪
之陳述，經本院告知簡式審判程序之旨，並聽取被告與公訴人之
意見後，本院合議庭裁定由受命法官獨任進行簡式審判程序，判
決如下：
    主  文
薛瑞明施用第一級毒品，累犯，處有期徒刑壹年。
    事實及理由
一、犯罪事實
    薛瑞明前於民國87年間，因施用毒品案件，經本院裁定送觀
    察、勒戒，認無繼續施用毒品之傾向，於87年11月5 日執行
    完畢釋放出所，並由臺灣高雄地方法院檢察署檢察官以87年
    度偵字第22697 號為不起訴處分確定；復於前開觀察、勒戒
    執行完畢釋放後5 年內之88年間，因施用毒品案件，經本院
    以裁定送觀察、勒戒後，因有繼續施用毒品之傾向，續由本
    院裁定令入戒治所施以強制戒治，嗣經裁定停止強制戒治，
    於89年3 月4 日執行完畢，本件並經本院以88年度易字第46
    54號判決處有期徒刑5 月確定，於89年3 月8 日易科罰金執
    行完畢。另於98年間，因妨害自由案件，經臺灣高等法院高
    雄分院以98年度上訴字第78號判決處有期徒刑1 年，減刑為
    有期徒刑6 月確定，於98年12月16日縮刑期滿執行完畢。詎
    其猶不知悔改並戒絕毒癮，基於施用第一級毒品海洛因與第
    二級毒品甲基安非他命之犯意，於100 年4 月2 日或3 日晚
    間8 、9 時許，在其位於高雄市○○區○○路1 段49號住處
    內，將海洛因及甲基安非他命置入針筒內，以注射之方式，
    同時施用第一級毒品海洛因及第二級毒品甲基安非他命1 次
    。嗣於同年月5 日，因他案調查，經警通知到場，並自承其
    上述施用第一級毒品犯行，而願接受裁判，並經同意採集其
    尿液送驗，檢驗結果呈嗎啡、可待因、甲基安非他命陽性反
    應，進而知悉上情。
二、證據：
    上開犯罪事實，有下列證據可資證明：
  (一)台灣檢驗科技股份有限公司100 年5 月11日濫用藥物檢驗報
    告、高雄市政府警察局湖內分局煙毒、麻藥案件嫌犯代號與
    真實姓名對照表各1 份。
  (二)被告之自白。
三、論罪：
  (一)被告前經送觀察、勒戒執行完畢釋放後5 年內，再犯施用毒
    品案件，本件施用毒品行為係屬3 犯以上，自與毒品危害防
    制條例第20條第3 項「五年後再犯」之情形有別，是檢察官
    逕行起訴，即無不合，先予敘明。
  (二)按海洛因、甲基安非他命分別係毒品危害防制條例第2 條第
    2 項第1 、2 款所稱之第一、二級毒品，不得持有、施用。
    是核被告施用海洛因、甲基安非他命之行為，係犯該條例第
    10條第1 項之施用第一級毒品罪，及同條第2 項之施用第二
    級毒品罪。其持有第一、二級毒品，嗣進而施用之，持有之
    低度行為應為施用之高度行為所吸收，均不另論罪。第按毒
    品之施用並無一定方式，端視施用者之喜好而定。甲基安非
    他命之施用方法除注射外，另有燒煙吸食及吞服等。另依本
    局鑑驗毒品證物之經驗，曾發現海洛因與甲基安非他命摻雜
    之案例，由此研判確有可能將前述兩種毒品合併施用之可能
    ，此有卷附法務部調查局函文可考，查本件被告於偵查及本
    院審理中均供稱係將第一級毒品海洛因粉末，加上第二級毒
    品甲基安非他命晶體，一同摻入針筒內後同時注射施用，而
    其尿液中亦確同時檢出嗎啡及甲基安非他命陽性反應，有前
    揭尿液檢驗報告附卷可憑，是被告此部分供述尚非無據，此
    外，復無其他積極證據可資證明被告係分別施用上開兩種毒
    品，自應為被告有利之認定，故被告以一個施用行為同時觸
    犯施用第一級、第二級毒品罪，為想像競合犯，應從一較重
    之施用第一級毒品罪處斷。公訴意旨認應為數罪併罰，有所
    未恰，附此敘明。又被告前有如犯罪事實欄所述經判處有期
    徒刑並執行完畢之情形，此有臺灣高等法院被告前案紀錄表
    在卷可佐，其於徒刑執行完畢5 年內，故意再犯本件有期徒
    刑以上之罪，為累犯，應依法加重其刑。再被告係因涉犯販
    賣毒品案件，經警通知前往接受調查，其於偵查機關未發覺
    其施用毒品犯罪前，主動坦承上述施用第一級毒品犯行，而
    願接受裁判之事實，有其調查筆錄在卷可參（見偵卷第6 頁
    ），堪認其施用第一級毒品部分之犯行符合自首之要件，爰
    依刑法第62條前段，減輕其刑，並依法先加後減之。
四、科刑：
    爰審酌被告施用毒品之行為不僅戕害自身身心健康，亦間接
    影響社會治安，被告前經觀察、勒戒後，仍未能戒斷毒癮，
    復已多次再犯施用毒品案件，並有竊盜、妨害自由等前科及
    執行紀錄，有被告院內裁判案件紀錄表及前揭臺灣高等法院
    被告前案紀錄表在卷可稽，顯見其對毒品之依賴情形非輕，
    且平日素行非佳，並綜合考量被告犯後坦承犯行等一切情狀
    ，量處如主文所示之刑，以資懲儆。
據上論斷，應依刑事訴訟法第273  條之1 第1 項、第284 條之1
、第299 條第1 項前段，毒品危害防制條例第10條第1  項、第2
項，刑法第11條前段、第47條第1 項、第55條、第62條前段，判
決如主文。
本案經檢察官陳俊宏到庭執行職務。
中    華    民    國   100    年    9     月    29    日
                  刑事第十庭  法  官  蔣志宗
以上正本證明與原本無異。
如不服本判決應於收受送達後10日內向本院提出上訴書狀，並應
敘述具體理由；如未敘述上訴理由者，應於上訴期間屆滿後20日
內向本院補提理由書（均須按他造當事人之人數附繕本）「切勿
逕送上級法院」。
中    華    民    國   100    年    9     月    29    日
                              書記官    張琇晴
附錄本判決論罪科刑之法條：
毒品危害防制條例第10條
施用第一級毒品者，處六月以上五年以下有期徒刑。
施用第二級毒品者，處三年以下有期徒刑。